---
title: "Relevance network"
author: "Océane Cassan"
date: "10/25/2019"
output: 
  rmdformats::material:
    fig_width: 12
    highlight: kate
    includes:
        after_body: footer.html
---

On cherche à étudier l'effet de trois facteurs sur le transcriptome des racines d'Arabidopsis thaliana.


```{r knitr_init, echo=FALSE, cache=FALSE}
library(knitr, warn.conflicts = F, quietly = T)
library(rmdformats, warn.conflicts = F, quietly = T)

## Global options
options(max.print="75")
opts_chunk$set(cache=FALSE,
               prompt=FALSE,
               tidy=TRUE,
               comment=NA,
               message=FALSE,
               warning=FALSE,
               fig.align = "center")
opts_knit$set(width=75)
#setwd("~/Documents/CombinatoireFeNCO2/Combinatoire/")
library(gridExtra)
library(reshape2)
suppressMessages(library(gridExtra, warn.conflicts = F, quietly = T))
suppressMessages(library(stringr, warn.conflicts = F, quietly = T))
suppressMessages(library(ggpubr, warn.conflicts = F, quietly = T))
suppressMessages(library(ggplot2, warn.conflicts = F, quietly = T))
suppressMessages(library(clusterProfiler, warn.conflicts = F, quietly = T))
suppressMessages(library(enrichplot, warn.conflicts = F, quietly = T))


#self written functions for differential expression
source("./DEFunctions.R")
```

# Contexte

Nous voulons généer un premier réseau de régulation de la manière la plus simple possible : le relevance network.
Nous allons répliquer ce qui a été fait dans l'article de Rodrigo Gutierrez, un step by step guide pour l'analyse RNA-seq et inférence de réseaux.
Ses données
"This list of RNA-seq experiments considers profiles from root tissueof wild-type plants grown on different conditions or subjected todifferent treatments."

# Import des données : matrice d'expression

On a, pour chaque gène et chaque condition, son niveau d'expression en sortie de quantification.
On labelle les conditions avec le code suivant : lettre majuscule pour le niveau fort, minuscule pour le niveau faible. Le réplicat est donné après l'underscore.

```{r data}
#quantification file
data <- read.csv("quantifFiles/QuantifGenes.csv", h = T, sep = ',')
rownames(data) <- data$Gene
genes = which(!(grepl("__", rownames(data))))
not_quant = data[which((grepl("__", rownames(data)))),]
data = data[genes,grepl('R', colnames(data))]

getLabel("R6")
getExactCondition("R4")
getCondition("R4")

keep <- rowSums(data) >= 10
data <- data[keep,]
group <- sapply(colnames(data), getLabel, with.rep = F)
colnames(data) <- sapply(colnames(data), getLabel)
head(data)
dim(data)
```

# Expression différentielle

De ce que j'ai compris, on isole des DEG sur deux icnditions, puis on construit le réseau sur toutes les conditions. Si on n'a pas assez de conditions, on n'arrive pas à détecter de corrélations.

```{r contr}
load("normalized.count_At.RData")

library(EBSeq)

method = "edger"
labels <- c("cNF", "cnF")
genes1 <- dualDE(data, labels, pval = 0.01, method=method)


headers <- c(colnames(data)[(grepl(labels[1], colnames(data)))] , colnames(data)[grepl(labels[2], colnames(data))])
norm <- normalized.count[genes1$gene_id,headers]
counts <- data[genes1$gene_id,]
NormData<- GetNormalizedMat(counts, MedianNorm(counts))

```


# Relevance network

```{r net}

library("psych")

log.data <- log2(NormData+1)


Norm.interest.corr<-corr.test(t(log.data), method="pearson", ci=F)
Norm.interest.corr$p[lower.tri( Norm.interest.corr$p,diag=-TRUE)]=NA

Pval.adj<- as.data.frame(as.table(Norm.interest.corr$p))

Norm.interest.corr$r[lower.tri(Norm.interest.corr$r,diag=TRUE)]=NA

Correlation<-  as.data.frame(as.table(Norm.interest.corr$r))

#corrplot(Norm.interest.corr$r)


Cor.table<- na.exclude(cbind( Correlation, Pval.adj))[,c(1,2,3,6)]
colnames(Cor.table)<- c("gene1","gene2","cor","p.adj")
Cor.table.filt<- Cor.table [(abs(Cor.table[,3])>0.9 & Cor.table[,4]<0.1 ),]
library(igraph)
g<-  graph.data.frame(  Cor.table.filt[,1:2],  directed=-FALSE)
degree<- degree(g)
hist(degree, breaks = 30)
betweenness<- betweenness(g)
hist(betweenness)
Node_nw_st<- data.frame( degree, betweenness)
plot.igraph(g, vertex.size = 5, vertex.label.cex = 0.3 )
```
# Poisson log normal

http://julien.cremeriefamily.info/PLNmodels/articles/PLNnetwork.html

https://rdrr.io/cran/PLNmodels/man/

https://mia.toulouse.inra.fr/images/f/f5/NETBIO_ChiquetEtAl.pdf



```{r pln}

library(PLNmodels)
library(corrplot)
data(trichoptera)
trichoptera <- prepare_data(trichoptera$Abundance, trichoptera$Covariate)
myPLNnetwork <- PLNnetwork(Abundance ~ 1, data = trichoptera)
plot(myPLNnetwork)
myPLNnetwork$inception

myPLNnetwork <- PLNnetwork(Abundance ~ 1, data = trichoptera)


```


