---
title: "Analyse d'expression différentielle mutli-facteurs : Fer, Azote et CO2"
subtitle: "Etude du facteur CO2"
author: "Océane Cassan"
date: "10/25/2019"
output: 
  rmdformats::material:
    fig_width: 12
    highlight: kate
    includes:
        after_body: footer.html
---

On cherche à étudier l'effet de trois facteurs sur le transcriptome des racines d'Arabidopsis thaliana.
Le CO2, au cours des études préliminaires, s'est montré peu influent en conditions contrôles de fer et de nitrates, et accentué en cas de stress nutritionnel.
Nous reprennons ces résultats avec des fonctions génériques et propres pour en faire le résumé et de jolis graphes.


```{r knitr_init, echo=FALSE, cache=FALSE}
library(knitr, warn.conflicts = F, quietly = T)
library(rmdformats, warn.conflicts = F, quietly = T)

## Global options
options(max.print="75")
opts_chunk$set(cache=FALSE,
               prompt=FALSE,
               tidy=TRUE,
               comment=NA,
               message=FALSE,
               warning=FALSE,
               fig.align = "center")
opts_knit$set(width=75)
setwd("~/Documents/CombinatoireFeNCO2/Combinatoire/")
library(gridExtra)
library(reshape2)
suppressMessages(library(gridExtra, warn.conflicts = F, quietly = T))
suppressMessages(library(stringr, warn.conflicts = F, quietly = T))
suppressMessages(library(ggpubr, warn.conflicts = F, quietly = T))
suppressMessages(library(ggplot2, warn.conflicts = F, quietly = T))
suppressMessages(library(clusterProfiler, warn.conflicts = F, quietly = T))
suppressMessages(library(enrichplot, warn.conflicts = F, quietly = T))
suppressMessages(library(ggpubr, warn.conflicts = F, quietly = T))

#self written functions for differential expression
source("./DEFunctions.R")
```


# Import des données : matrice d'expression

On a, pour chaque gène et chaque condition, son niveau d'expression en sortie de quantification.
On labelle les conditions avec le code suivant : lettre majuscule pour le niveau fort, minuscule pour le niveau faible. Le réplicat est donné après l'underscore.

```{r data}
#quantification file
data <- read.csv("quantifFiles/QuantifGenesTomate.csv", h = T, sep = ',')
rownames(data) <- data$Gene
genes = which(!(grepl("__", rownames(data))))
not_quant = data[which((grepl("__", rownames(data)))),]
data = data[genes,grepl('R', colnames(data))]

getLabel("R6")
getExactCondition("R4")
getCondition("R4")

keep <- rowSums(data) >= 10
data <- data[keep,]
group <- sapply(colnames(data), getLabel, with.rep = F)
colnames(data) <- sapply(colnames(data), getLabel)
head(data)
dim(data)

specie = "Sl"
```



# Effet CO2 en conditions contrôle

On définit les conditions contrôle comme suit : fort nitrate et fort fer.

```{r contr}
method = "edger"
g = list()
# reference condition as first element of labels
labels <- c("cNF", "CNF")
genes1 <- dualDE(data, labels, pval = 0.01, method=method)
g[[paste(labels[1], labels[2])]] = genes1
sum(genes1$upreg ==1)

```
# Low nitrate

```{r lowN}
labels <- c("cnF", "CnF")
genes2 <- dualDE(data, labels, pval = 0.01)
g[[paste(labels[1], labels[2])]] = genes2
```

# Low iron

```{r lowF}
labels <- c("cNf", "CNf")
genes3 <- dualDE(data, labels, pval = 0.01)
g[[paste(labels[1], labels[2])]] = genes3
```

# Low iron and nitrate

```{r lowBoth}
labels <- c("cnf", "Cnf")
genes4 <- dualDE(data, labels, pval = 0.01)
g[[paste(labels[1], labels[2])]] = genes4
```


# Venn diagram

On visualise les gènes différentiellement exprimés en commun entre les différents niveaux des autres facteurs.


```{r venn}

library(ggVennDiagram)
library(VennDiagram)

gene_list <- list()
for(comp in names(g)){
  print( g[[comp]])
  gene_list[[comp]] <- g[[comp]]$gene_id
}
ggVennDiagram(gene_list)

partitions <- get.venn.partitions(gene_list, keep.elements = T)
partitions$shared <- rowSums(partitions[1:4])
partitions <- partitions[order(-partitions$shared),]



sharedBy4 <- unique(unlist(subset(partitions, partitions$shared==3)$..values..))
a <- OntologyProfile(sharedBy4, specie = specie)
print(a[1:100,])
```

# Summary graph

```{r barplot}

#getExpression("AT2G35980", conds = c("cNF", "CNF"))
d <- data.frame(matrix(ncol = 4, nrow=2))
colnames(d) <- names(g)
row.names(d) <- c("up", "down")
for(comp in names(g)){
  d["up", comp] <- sum(g[[comp]]$upreg == 1)
  d["down", comp] <- sum(g[[comp]]$upreg == 0)
}
res <- melt(d)
res$reg = rep(c("up", "down"), 4)

genesco2At <- res
save(genesco2At, file = "genesco2At.RData")


ggplot(res, aes(fill=reg, y=value, x=variable)) + 
    geom_bar(position="stack", stat="identity", alpha=0.5, color = "black") +
    ggtitle("Carbon dioxide effet on gene regulation") +
    xlab("") + ylab("Number of differentially expressed genes") + coord_flip()
```

# Investigations


## Double carence en CO2 ambient et élevé


On s'interroge sur l'effet de la double carence fer et nitrate en CO2 ambiant et élevé.
On ne l'avait pas fait car cela fait varer deux facteurs à la fois.

```{r double carence}
labels <- c("cnf", "cNF")
genes5 <- dualDE(data, labels, pval = 0.01)
labels <- c("Cnf", "CNF")
genes6 <- dualDE(data, labels, pval = 0.01)

doubleInt <- list("ambiant CO2" = genes5$gene_id, "elevanted CO2" =  genes6$gene_id)
ggVennDiagram(doubleInt)

OntologyProfile(intersect(genes5$gene_id, genes6$gene_id), specie = specie)
```
On trouve énormément de gènes, ce qui est cohérent car le nitrate et le fer pris séparément avaient déjà beaucoup d'effet.

## DEG cNF et CNF avec un autre condition

On cherche à savoir si il n'y pas pas un soucis avec l'échantillon CNF, qui semble avoi très très peu de différences avec cNF. Aurait-on envoyé les mêmes tubes?

On ne voit que très peu de DEGs en comparant directement cNF et CNF, on cherche donc à savoir si on trouve le même nombre de DEGs quand on compare cNF - x et CNF -x, ce qui validerait l'hypothèse d'un transcriptôme quasi identique. On choisit ici par exemple $x=$ cnF.

```{r compa}
labels <- c("cNF", "cnF")
genes7 <- dualDE(data, labels, pval = 0.01)
labels <- c("CNF", "cnF")
genes8 <- dualDE(data, labels, pval = 0.01)

double <- list("ambiant CO2" = genes7$gene_id, "elevanted CO2" =  genes8$gene_id)
ggVennDiagram(double)
```

Il semble qu'il y ait quand même pas mal de différences entre ces transcriptomes, car quand on les compare au même troisième transcriptome on a une différence de 1000 gènes (1900 contre 2800). Le diagramme de Venn montre que ces gènes sont en partie différents. Les transcriptômes ont bien l'air différents. Si on prend un autre x : 

```{r compa2}
labels <- c("cNF", "cNf")
genes7 <- dualDE(data, labels, pval = 0.01)
labels <- c("CNF", "cNf")
genes8 <- dualDE(data, labels, pval = 0.01)

double <- list("ambiant CO2" = genes7$gene_id, "elevanted CO2" =  genes8$gene_id)
ggVennDiagram(double)

OntologyProfileAt(intersect(genes7$gene_id, genes8$gene_id), specie = specie)
```

On va faire les corrélations d'expression entre ces deux conditions.

```{r corr}

scatter <- function(df, x, y) {
    sp <- ggplot(df, aes(log(df[, x]), log(df[, y]))) + geom_bin2d(bins = 70) + scale_fill_gradient2() + 
        theme(legend.position = "none") + labs(x = x, y = y)
    return(sp)
}

comps <- labels <- c("cNF", "CNF")
diffs <- c()
# correlations between ambient and elevated
for( ambient in colnames(data)[grepl("cNF", colnames(data))]){
  for( elevated in colnames(data)[grepl("CNF", colnames(data))]){
    diffs = c(diffs, cor(data[ambient], data[elevated]))
  }
}

diffs_other <- c()
for( ambient in colnames(data)[grepl("cNF", colnames(data))]){
  for( elevated in colnames(data)[!grepl("NF", colnames(data))]){
    diffs_other = c(diffs_other, cor(data[ambient], data[elevated]))
  }
}

# correlations within ambien and elevated
sames <- c()
samples <- colnames(data)[grepl("cNF", colnames(data))]
sames <- c(sames, cor(data[, samples[1]], data[, samples[2]]), cor(data[, samples[1]], 
        data[, samples[3]]), cor(data[, samples[2]], data[, samples[3]]))
samples <- colnames(data)[grepl("CNF", colnames(data))]
sames <- c(sames, cor(data[, samples[1]], data[, samples[2]]), cor(data[, samples[1]], 
        data[, samples[3]]), cor(data[, samples[2]], data[, samples[3]]))
sames

df <- data.frame("Same condition" = c(sames, rep(NA, 3)), "Ambient vs Elevated" = diffs)
res <- na.omit(melt(df))

# comparisons
ggplot(data = res, aes(x=variable, y=value, fill=variable)) + geom_boxplot(binaxis = "y", alpha = 0.4, stackdir = "center") +
    theme(axis.text.x = element_text(angle = 320,
                                     hjust = 0, colour = "grey50"), plot.title = element_text( size = 14, face = "bold")) +
    ggtitle("Correlation for expression accross conditions") + geom_dotplot(binaxis = "y", stackdir = "center") + 
  stat_compare_means(method = "wilcox.test", hide.ns = FALSE, label = "p.signif",
                     symnum.args = list(cutpoints = c(0, 0.0001, 0.001, 0.01, 0.05, 1), symbols = c("****", "***", "**", "*", "ns")))

res <- rbind.data.frame(res, data.frame("variable" = rep("cNF vs all others except CNF", length(diffs_other)), "value" = diffs_other))

ggplot(data = res, aes(x=variable, y=value, fill=variable)) + geom_boxplot(binaxis = "y", alpha = 0.4, stackdir = "center") +
    theme(axis.text.x = element_text(angle = 320,
                                     hjust = 0, colour = "grey50"), plot.title = element_text( size = 14, face = "bold")) +
    ggtitle("Correlation for expression accross conditions") + geom_dotplot(binaxis = "y", stackdir = "center") + 
  stat_compare_means(method = "wilcox.test", hide.ns = FALSE, label = "p.signif",
                     symnum.args = list(cutpoints = c(0, 0.0001, 0.001, 0.01, 0.05, 1), symbols = c("****", "***", "**", "*", "ns")))
```
 cNF et CNF semblent bien plus proches entre eux que cNF ne l'est avec tous les autres.

